【裁判字號】    98,易緝,293
【裁判日期】    980720
【裁判案由】    傷害
【裁判全文】
臺灣臺中地方法院刑事判決             98年度易緝字第293號
公  訴  人  臺灣臺中地方法院檢察署檢察官
被      告  丙○○
                    （居無定所，現羈押於臺灣臺中看守所）
上列被告因傷害案件，經檢察官提起公訴（97年度偵字第78號）
，本院判決如下：
    主    文
丙○○傷害人之身體，處有期徒刑參月，如易科罰金，以新臺幣
壹仟元折算壹日。
    犯罪事實
一、丙○○於民國96年11月23日下午3時30分許，在臺中縣和平
    鄉○道○號○路75公里上方600公尺處，因要求乙○駕駛單軌
    車搭載其至工寮，乙○不從而離去，丙○○遂趁乙○開單軌
    車搬菜回程時，持地上撿取之鐵棒1支毆打乙○之左側頭臉
    部，致乙○受有左側頭臉部挫傷長6公分、寬4公分之傷害。
二、案經乙○訴由臺中縣警察局和平分局報請臺灣臺中地方法院
    檢察署檢察官偵查起訴。
    理    由
一、訊據被告丙○○矢口否認有何傷害告訴人乙○之犯行，辯稱
    ：其沒有拿鐵棒，也沒有用東西打乙○，是乙○酒醉，手上
    有拿東西，其怕乙○會打其，所以才推乙○，結果乙○就跌
    倒，其就走了云云。然查：上開犯罪事實，業據告訴人乙○
    於警詢、偵查中及本院詢問時證述綦詳，並有臺中縣梨山衛
    生所診斷證明書1份、照片4張附於警卷可稽，復有扣案之鐵
    棒1支可資佐證。而告訴人與被告並不相識，衡情，告訴人
    應無故意設詞誣陷被告之必要。故被告之所辯無非事後卸責
    之詞，不足採信，事證明確，其犯行洵堪認定。
二、核被告所為，係犯刑法第277條第1項之傷害罪。爰審酌被告
    犯罪之動機、目的、手段、其品行及智識程度、犯罪所生之
    危害、被害人所受之傷勢、被告未賠償被害人，及其犯罪後
    之態度等一切情狀，量處如主文所示之刑，並諭知易科罰金
    之折算標準。扣案之鐵棒1支，雖係被告犯罪所用之物，惟
    係被告在案發現場所撿取，使用完後即棄置現場，故非被告
    所有，爰不予宣告沒收，併此敘明。
據上論斷，應依刑事訴訟法第299條第1項前段，刑法第277條第1
項、第41條第1項前段，刑法施行法第1條之1，判決如主文。
本案經檢察官甲○○到庭執行職務。
中    華    民    國    98    年    7     月    20    日
                  刑事第九庭    法  官  簡源希
上為正本係照原本作成。
如不服本判決應於收受判決後10日內向本院提出上訴書狀，並應
敘述具體理由；其未敘述上訴理由者，應於上訴期間屆滿後20日
內向本院補提理由書（均須按他造當事人之人數附繕本）「切勿
逕送上級法院」。
                                書記官  黃雅青
中    華    民    國    98    年    7     月    20    日
附錄論罪科刑法條：
刑法第277條第1項
傷害人之身體或健康者，處3年以下有期徒刑、拘役或1千元以下
罰金。


司法院資訊處製作；財團法人民間司法改革基金會備份。
